臺灣板橋地方法院刑事判決　　　　　　　96年度交訴字第34號
公　訴　人　臺灣板橋地方法院檢察署檢察官
被　　　告　乙○○
　　　　　　　　　　　5樓
　　　　　　　　　　現於臺灣桃園監獄執行中
上列被告因公共危險案件，經檢察官提起公訴（96年度偵字第12
60號），本院判決如下：
    主  文
乙○○駕駛動力交通工具肇事，致人受傷而逃逸，處有期徒刑陸
月，如易科罰金，以新台幣壹仟元折算壹日。
    事  實
一、乙○○於民國９５年１２月９日上午９時４５分許，騎乘李
    春惠所有之車號ＱＰＢ–７９３號動力交通工具輕型機車，
    沿臺北縣中和市○○路往永和市方向行駛，途經中和市○○
    路５８５號前時，因超車，不慎撞擊右方騎乘車號ＰＤ９–
    ９１３號重型機車之甲○○之手臂，致甲○○在無預警下遭
    撞，行車不穩，人車倒地，並受有右下肢擦傷及腰部扭傷等
    傷害（過失傷害部分，未據告訴）。惟乙○○竟未下車查看
    ，亦未為其他救護措施，逕自騎離現場而逃逸。嗣經路人見
    狀，追趕並記下乙○○之車號後，交由甲○○報警處理。
二、案經臺北縣政府警察局中和分局報請臺灣板橋地方法院檢察
    署檢察官偵查起訴。
    理  由
一、訊據被告乙○○矢口否認有上揭肇事逃逸之犯行，直承：車
    禍當天伊確有經過那邊，當時伊感覺好像右邊有勾到東西等
    情，惟辯稱：雖有人指認是伊撞到的，他應該到庭來證明，
    並要有相關事證，否則對伊不公平云云。經查，上揭事實業
    據證人即被害人甲○○於偵查及本院審理中結證：車禍當天
    早上9 點半我騎乘PD9-913 機車，從土城延平路出發往中和
    方向行駛，9 點45分左右，駛至連城路585 號前，突然有一
    輛機車騎士從我的左後方騎乘過來，他的手勾到我的左手上
    臂，使我車子往右前方滑行，我人車倒地，碰了很大一聲，
    賣蕃薯、飲料店的老闆把我扶起來。我跌倒的時候，後面正
    好一個騎機車的年輕學生，停在我前面不遠處，我本來以為
    是他撞到我，那個學生本來不願意停下來，後來他看我跌倒
    ，就過來說他有看到肇事機車的車號，我跟他說我記不太起
    來，就請賣蕃薯的老闆幫我記下車號，並幫我報案，警察來
    後才叫救護車，警察來後表示不是他們的管區，後來又請交
    通隊來，叫我先去醫院，管區警員會向交通隊的人說，結果
    交通隊的人來找不到我，後來我上救護車後，現場處理情形
    我就不知道了等語明確。證人即處理本件車禍現場之警員丙
    ○○於本院審理中結證：本件車禍是由我處理，不是第一時
    間到達現場，先到場是管區員警，然後再通知交通分隊到場
    ，我們到場時被害人不在現場，已經到醫院去了。本件車禍
    發生時間，應該以被害人所述9 點45分為準，因為10點23分
    是我們交通隊接獲通報的時間。臺北縣政府警察局中和分局
    疑似道路交通事故肇事逃逸追查表是我們製作，在查處情形
    第二點經目擊學生提供肇事車輛車號，沒有對該學生進行訪
    談，因為這是根據被害人提供表示是學生告訴他的車號，我
    們才作這樣的記載。被告於警詢有陳述他右邊外套有勾到東
    西等情，是被告出於自由意志之陳述。我們先聯絡車主，車
    主是被告的母親，表示車子是被告在騎乘，我們才找被告過
    來製作筆錄。被告他當時有承認在相關時間騎乘機車經過車
    禍現場等語明確。復有被害人甲○○受傷之診斷證明書一張
    、道路交通事故現場圖、道路交通事故調查報告表各一份、
    現場照片九張、台北縣政府警察局中和分局疑似道路交通事
    故肇事逃逸追查表一張、車籍作業系統查詢認可資料一張在
    卷可憑。綜上，本件係由車禍現場目擊之學生提供被告之車
    號，交由被害人報警而循線查獲被告為肇事者，被告上開所
    辯，無非卸責之詞，並不足取，事證明確，被告犯行堪以認
    定。
二、 核被告乙○○所為，係犯刑法第１８５條之４之肇事逃逸
     罪。爰審酌被告犯罪之動機、目的、手段、所生危害、犯
     罪後態度等一切情狀，量處如主文所示之刑，併諭知易科
     罰金之折算標準，以資懲儆。
據上論斷，應依刑事訴訟法第299 條第1 項前段，刑法第185 條
之4 、第41條第1 項前段，判決如主文。
本案經檢察官陳盈錦到庭執行職務。
中　　華　　民　　國　　96　　年　　7 　　月　　6　　日
                  刑事第三庭  審判長法　官  張  正  亞
                                    法  官  蕭  胤  瑮
                                    法  官  廖  怡  貞
上列正本證明與原本無異
如不服本判決，應於送達後10日內向本院提出上訴狀
                                    書記官　廖  美  紅
中　　華　　民　　國　　96　　年　　7 　　月　　9 　　日
附錄本案論罪科刑法條全文：
中華民國刑法第185條之4
（肇事遺棄罪）
駕駛動力交通工具肇事，致人死傷而逃逸者，處6月以上5年以下
有期徒刑。
